

VICTOR SANDOVAL

Desarrollador web

SOBRE MI

4 +57 5 302 866 5514

Calle 102 # 43 - 35

✓ vimasaba45@gmail.com

REFERENCIAS

ORLANDO MAUSSA

Omnix IA, Lider Tecnico +57 5 3002480472

HENRY ESLAVA HERRERA

Ingeniero industrial jefe de proyectos +57 5 3046112320

IDIOMAS

ACERCA DE MI

Responsable, proactivo, con capacidad de autogestión y buenas relaciones interpersonales. Más de 4 años de experiencia en marketing digital y diseño UX/UI y 2 años de experiencia en desarrollo web con wordpress, apoyo en la planificación estratégica de proyectos.

EDUCACIÓN

2012 - 2017 UNAD

Ingeniería de sistemas con énfasis en seguridad informática.

Abr. 2022 - ago. 2022 SOY HENRY

Web development Full Stack

2022 - 2023 GOOGLE

Google Analytics Individual Qualification

EXPERIENCIA

CREATIVART S.A.S.

2020-Actualidad

Desarrollador web, gestión de web con CMS Wordpress, manejo de elementor.

JUMPCOM S.A.S.

2016-2019

Creador de contenido y estratega en marketing digital, implementación de diseño UX / UI

FREELANCE

2013-2015

Ejecución de proyectos de desarrollo web y diseño de estrategias digitales en plataformas como Workana, Freelancer, entre otras.

HABILIDADES

JAVASCRIPT

REACT.JS

NODE.JS

UX/UI